臺灣高等法院刑事判決
109年度上訴字第1500號
上  訴  人  
即  被  告  黃彥傑


上列上訴人即被告因偽證案件，不服臺灣桃園地方法院108年度
訴字第781號，中華民國108年12月31日第一審判決（起訴案號：
臺灣桃園地方檢察署108年度偵字第12548號），提起上訴，本院
判決如下：
    主  文
上訴駁回。               
    事實及理由
一、經本院審理結果，認第一審以上訴人即被告黃彥傑犯刑法第
    168條之偽證罪，判處有期徒刑9月，認事用法及量刑均無不
    當，應予維持，並引用第一審判決書記載之事實、證據及理
    由（如附件）。
二、被告上訴意旨略以：被告所承認之偽證行為，實係於前案即
    原審法院102年度訴字第854號案件中關於羅迪之不利證述內
    容，而非於後案即同法院104年度訴字第885號羅迪詐欺案件
    中之證述，原審卻認被告係於後案為虛偽證述，此部分事實
    認定顯有謬誤。又被告現為重度肢障者，因腰椎爆裂性骨折
    及脊椎損傷，致神經斷裂，雙下肢無力癱瘓，行動不便，無
    法自理大小便，中樞神經系統機能極度障害，終生需專人照
    顧日常生活，以被告目前孱弱之身心狀態，若入監執行，生
    命將立即遭受危害，原審所處之刑，無法易科罰金，若被告
    因此在監遭遇不測，將成終生遺憾之結果，原審量刑顯有過
    重之嫌，請依法酌減，以勵自新云云。
三、惟查原判決業已詳述認定被告於原審法院104年度訴字第885
    號羅迪詐欺案件107年2月26日審判期日，以證人身分供前具
    結，而就案情有重要關係之事項為虛偽陳述等犯罪事實所憑
    之證據及被告之辯解如何不足採之理由，經核其證據之取捨
    、採證之方法，俱與經驗法則及論理法則無違，被告上訴意
    旨謂：被告為虛偽證述之案件，應係原審法院102年度訴字
    第854號，而非104年度訴字第885號云云，無非係對原判決
    已說明事項及屬原審採證認事職權之適法行使，徒憑己見，
    逕為相異之評價，自不足採。又關於刑之量定，係實體法上
    賦予法院得為自由裁量之事項，倘其未有逾越法律所規定之
    範圍，或濫用其權限，即不得任意指摘為違法。原判決關於
    科刑部分，業於理由內具體說明其審酌之根據及理由，既未
    逾越法定刑度，客觀上亦無偏執一端致明顯失出失入之裁量
    權濫用，就上訴意旨所稱被告雙下肢癱瘓等身心狀況，亦已
    敘明審酌及此（參見第一審判決書第9頁第31行至第10頁第1
    行所載）。況刑法第168條偽證罪之法定刑為「7年以下有期
    徒刑」，原審量處有期徒刑9月，遠不及法定中度之刑，難
    謂有何失之過重。原審就科刑裁量權之行使，既未逾越法律
    所規定之範圍，或濫用其權限，自不能遽指為違法或不當。
    綜上所述，被告上訴仍執前詞，指摘原判決不當，為無理由
    ，應予駁回。
據上論斷，應依刑事訴訟法第373條、第368條，判決如主文。
本案經檢察官陳幸敏到庭執行職務。
中　　華　　民　　國　　109 　年　　6 　　月　　24　　日
                  刑事第十六庭  審判長法　官  葉騰瑞
                                      法　官  廖紋妤 
                                      法　官  陳芃宇
以上正本證明與原本無異。
如不服本判決，應於收受送達後20日內向本院提出上訴書狀，其
未敘述上訴之理由者並得於提起上訴後20日內向本院補提理由書
（均須按他造當事人之人數附繕本）「切勿逕送上級法院」。
                                      書記官  李佳芬
中　　華　　民　　國　　109 　年　　7 　　月　　3 　　日